臺灣高等法院刑事裁定
111年度抗字第1115號
抗   告   人 
即再審聲請人  王家強



上列抗告人因聲請再審案件，不服臺灣桃園地方法院中華民國11
1年6月9日所為之裁定（111年度聲再字第15號），提起抗告，本
院裁定如下：
    主  文
抗告駁回。
    理  由
一、原裁定意旨略以：本件抗告人即再審聲請人王家強因竊盜案
    件，不服原審法院107年度審易字第2238號確定判決，提出
    刑事聲請狀，依該書狀之旨，已表明係依刑事訴訟法第421
    條規定聲請再審，然聲請人就原確定判決向第二審提起上訴
    後，又撤回上訴，該案因而確定，聲請人所犯修正前刑法第
    320條第1項之罪，固屬刑事訴訟法第376條所列不得上訴於
    第三審法院之案件，然聲請人對於原確定判決提起上訴後，
    於第二審撤回上訴，顯然非屬「經第二審確定之有罪判決」
    之類型，聲請人依刑事訴訟法第421條規定提起再審，顯已
    違背程序規定，應依刑事訴訟法第433條前段規定，以裁定
    駁回等語。
二、抗告意旨略以：受刑人略懂法條，受刑人主張原審駁回理由
    ，依刑事訴訟法第421條規定提起再審，顯已違背程序規定
    ，自應依刑事訴訟法第433條駁回受刑人的聲請，顯然正確
    無誤。但受刑人主張抗告給予機會請求再審，依刑事訴訟法
    第420條第6款聲請為之，給於受刑人再審機會云云。
三、按不得上訴於第三審法院之案件，除有刑事訴訟法第420條
    規定外，其經第二審確定之有罪判決，如就足生影響於判決
    之重要證據漏未審酌者，始得為受判決人之利益，聲請再審
    ，刑事訴訟法第421條定有明文。是就足生影響於判決之重
    要證據漏未審酌而據以聲請再審者，必該確定之有罪判決係
    經第二審判決確定者始得為之。經查，抗告人所犯竊盜案件
    ，經原審法院以107年度審易字第2238號判決，判處有期徒
    刑5月，抗告人不服提起上訴，於本院審理中撤回上訴而確
    定在案，有本院被告前案紀錄表及該案刑事判決書可按。是
    抗告人所犯竊盜案件，固屬刑事訴訟法第376條所列不得上
    訴於第三審法院之案件，然既非經本院為第二審確定之有罪
    判決，依前開說明，自不得依刑事訴訟法第421條規定，以
    足生影響於判決之重要證據漏未審酌為理由，據以聲請再審
    。是原審法院以本件聲請顯已違背程序規定為由，據以駁回
    本件再審之聲請，並無違誤。至抗告意旨稱其改依刑事訴訟
    法第420條第6款之規定聲請再審云云，然此部分並非原聲請
    再審之事由，且原審法院就此亦未予裁定審酌，自非本院抗
    告程序可以審酌之範圍。是本件抗告為無理由，應予駁回。
據上論斷，應依刑事訴訟法第412條，裁定如主文。　　
中　　華　　民　　國　　111 　年　　8 　　月　　30　　日
                  刑事第十四庭  審判長法　官  黃斯偉
                                      法　官  黎惠萍
                                      法　官  許泰誠
以上正本證明與原本無異。
不得再抗告。
                                      書記官  朱子勻
中　　華　　民　　國　　111 　年　　8 　　月　　30　　日